【裁判字號】    89,易,2759
【裁判日期】    900313
【裁判案由】    竊盜
【裁判全文】
臺灣臺南地方法院刑事判決                        八十九年度易字第二七五九號
    公  訴  人  臺灣台南地方法院檢察署檢察官
    被      告  乙○○
右列被告因竊盜案件，經檢察官提起公訴（八十九年度偵字第一０四四四號），本院
判決如左：
    主  文
乙○○竊盜，累犯，處有期徒刑月，如易科罰金，以佰元折算壹日。
    事  實
一、乙○○曾於民國（下同）八十五年間因違反麻醉藥品管理條例案件，經本院判處
    有期徒刑四月確定，於八十五年十一月二十二日易科罰金執行完畢。復於八十六
    年間因竊盜案件，經臺灣高等法院臺南分院判處有期徒刑九月確定，於八十七年
    六月十八日執行完畢，猶不知悔改。復意圖為自己不法之所有，於八十九年九月
    八日上午十時三十分許，在台南市○○區○○路七段七十號搭建鐵皮屋工地，趁
    同事丙○○不注意之際，竊取其脫下置於更衣間內之牛仔褲內黑色皮夾（內有新
    台幣四千元、身份證及機車駕照各一枚），得手後將黑色皮夾、身份證、機車駕
  照丟棄國姓橋旁草叢內，經丙○○發現失竊報警循線查獲。
二、案經台南市警察局第三分局報請台灣台南地方法院檢察署檢察官偵查起訴。
    理  由
一、訊據被告乙○○矢口否認有何竊盜犯行，辯稱：皮夾係伊上廁所時撿到的，尚未
    還給他，就被查獲了云云。惟查：右揭事實業據被告於警訊中坦承不諱，核與被
    害人丙○○指述及證人即查獲員警甲○○於本院證述情節相符，復有贓物領據一
    件附卷可稽，被告上開辯詞顯為卸責之詞，不足採信。事證明確，被告犯行堪以
    認定。
二、核被告意圖為自己不法之所有，而竊取他人之財物，所為係犯刑法第三百二十條
    第一項竊盜罪。被告有如事實欄所示之前科，有臺灣高等法院被告全國前案紀錄
    表附卷可採。其於有期徒刑執行完畢後五年內，再犯本件有期徒刑以上之罪，為
    累犯，應加重其刑。爰審酌被告犯罪之動機、目的、手段、所生危害、犯罪後態
    度等一切情狀，量處如主文所示之刑，並諭知易科罰金之折算標準。
據上論斷，應依刑事訴訟法第二百九十九條第一項前段，刑法第三百二十條第一項、
第四十一條第一項前段，罰金罰鍰提高標準條例第一條前段、第二條，判決如主文。
本案經檢察官陳明進到庭執行職務。
中      華      民      國      九十      年      三      月    十三    日
                              臺灣臺南地方法院刑事第三庭
                                      法  官  林  英  志
右正本證明與原本無異
如不服本判決應於送達後十日內向本院提出上訴狀
                                      書記官  謝  國  欽
中      華      民      國      九十      年      三      月    十三    日
附錄本案論罪科刑法條全文：
刑法第三百二十條第一項：
意圖為自己或第三人不法之所有，而竊取他人之動產者，為竊盜罪，處五年以下有期
徒刑、拘役或五百元以下罰金。


司法院資訊處製作；財團法人民間司法改革基金會備份。
